---
title: "Actividad 2"
author: "Sergio Rodero Casado"
date: "22/1/2022"
output:
  pdf_document: default
  html_document: default
---

```{r setup, include=FALSE}
knitr::opts_chunk$set(echo = TRUE)
```

# Lectura/Escritura de ficheros de datos

En primer lugar se definen los directorios de trabajo.

```{r}
workingDir <- "C:/Users/sergi/Desktop/Code/Neurocomputacion/Actividad_2"
setwd(workingDir)
```

Se realiza la lectura del fichero.

```{r}
datos <- read.table(file=paste(workingDir,"datos_icb.txt",sep="/"), header=T, sep=" ", dec=".")


edad <- datos$edad
tam <- datos$tam
grado <- as.factor(datos$grado)
gang <- datos$gang
feno <- as.factor(datos$feno)
quim <- as.factor(datos$quim)
horm <- as.factor(datos$horm)
recid <- datos$recid
```

# Estadística descriptiva

```{r}
# Edad
summary(edad)
hist(edad)

# Tamaño
summary(tam)
hist(tam)

# Grado
summary(grado)

# Ganglio
summary(gang)
hist(gang)

# Feno
summary(feno)

# Quimioterapia
summary(quim)

# Horm
summary(horm)

# Recidiva
summary(recid)
```

# Modelo completo

En primer lugar se realiza la estimación del modelo de regresión logística usando la función *glm*

```{r}
rlog <- glm(as.factor(datos$recid) ~ edad + tam + grado + gang + feno + quim + horm,data = datos,family = binomial("logit"))
```

Una vez obtenido el modelo, se calcula la precisión de este mediante el cómputo del ACC aparente.

```{r}
train <- datos[1:7]
prediction <- predict(rlog,train,type = "response")
```

Se realiza la regla de decisión.

```{r}
prediction[prediction<0.5] <- 0
prediction[prediction>=0.5] <- 1
recid[recid=="NO"] <- 0
recid[recid=="SI"] <- 1
```

Comparación de lo valores reales con los de la predicción para obtener la precisión

```{r}
rate <- (sum(recid == prediction)/length(recid))*100

print(rate)
```

# Modelos alternativos

## Primer modelo

```{r}
rlog1 <- glm(as.factor(datos$recid) ~ edad + tam,data = datos,family = binomial("logit"))

train1 <- data.frame(edad,tam)
prediction1 <- predict(rlog1,train1,type = "response")

prediction1[prediction1<0.5] <- 0
prediction1[prediction1>=0.5] <- 1

rate1 <- (sum(recid == prediction1)/length(recid))*100

print(rate1)
```

El resultado obtenido es menor que el modelo completo.


## Segundo modelo.

```{r}
rlog2 <- glm(as.factor(datos$recid) ~ tam + quim + feno,data = datos,family = binomial("logit"))

train2 <- data.frame(tam,quim,feno)
prediction2 <- predict(rlog2,train2,type = "response")

prediction2[prediction2<0.5] <- 0
prediction2[prediction2>=0.5] <- 1

rate2 <- (sum(recid == prediction2)/length(recid))*100

print(rate2)
```

El resultado obtenido es ligeramente menor que el modelo completo.


## Tercer modelo

```{r}
rlog3 <- glm(as.factor(datos$recid) ~ edad + grado + quim,data = datos,family = binomial("logit"))

train3 <- data.frame(edad,grado,quim)
prediction3 <- predict(rlog3,train3,type = "response")

prediction3[prediction3<0.5] <- 0
prediction3[prediction3>=0.5] <- 1

rate3 <- (sum(recid == prediction3)/length(recid))*100

print(rate3)
```

El resultado obtenido es menor que el modelo completo.


## Cuarto modelo

```{r}
rlog4 <- glm(as.factor(datos$recid) ~ gang + grado + feno,data = datos,family = binomial("logit"))

train4 <- data.frame(edad,tam)
prediction4 <- predict(rlog4,train4,type = "response")

prediction4[prediction4<0.5] <- 0
prediction4[prediction4>=0.5] <- 1

rate4 <- (sum(recid == prediction4)/length(recid))*100

print(rate4)
```

El resultado obtenido es mayor que el modelo completo.


## Quinto modelo

```{r}
rlog5 <- glm(as.factor(datos$recid) ~ edad + gang + feno + quim,data = datos,family = binomial("logit"))

train5 <- data.frame(edad,gang,feno,quim)
prediction5 <- predict(rlog5,train5,type = "response")

prediction5[prediction5<0.5] <- 0
prediction5[prediction5>=0.5] <- 1

rate5 <- (sum(recid == prediction5)/length(recid))*100

print(rate5)
```

El resultado obtenido es ligeramente mayor que el modelo completo.